【裁判字號】    89,上易,437
【裁判日期】    890329
【裁判案由】    賭博
【裁判全文】
臺灣高等法院臺中分院刑事判決                    八十九年度上易字第四三七號
    上  訴  人  臺灣台中地方法院檢察署檢察官
    被      告  甲○○
右上訴人因賭博案件，不服台灣台中地方法院八十八年度易字第三五八六號中華民國
八十八年十二月十五日第一審判決（起訴案號：台灣台中地方法院檢察署八十八年度
偵字第二０七八五號）提起上訴，本院判決如左：
    主  文
上訴駁回。
    理  由
一、公訴意旨另以：被告甲○○於民國（下同）八十八年十月一日二十一時三十分許
    ，在台中縣大安鄉○○村○○街保安宮前之公共場所，與童麗月（經原審判處有
    期徒刑三月確定）以俗稱「三六骰子」之方式賭博財物，經警當場查獲，因認被
    告甲○○涉有刑法第二百六十六條第一項前段之普通賭博罪嫌。
二、按犯罪事實應依證據認定之，無證據不得推定其犯罪事實；又不能證明被告犯罪
    者，應諭知無罪之判決，刑事訴訟法第一百五十四條、第三百零一條第一項分別
    定有明文。又認定不利於被告之事實，須依積極證據，苟積極證據不足為不利於
    被告事實之認定時，即應為有利於被告之認定，更不必有何有利之證據；又共同
    被告不利於己之陳述，固得採為其他共同被告犯罪之證據，惟此項不利之陳述，
    須無瑕疵可指，而就其他方面調查，又與事實相符，始得採為其他共同被告犯罪
    事實之認定，最高法院三十年度上字第八一六號判例、四十六年台上字第四一九
    號判例可資參照。
三、本件公訴人認被告甲○○涉有賭博罪嫌，無非係以同案被告童麗月於警偵訊供稱
    被告甲○○當時有與其對賭及扣案之賭具、賭資等為其論據。惟訊據被告甲○○
    堅決否認其有賭博之犯行，辯稱：伊當時僅站在旁邊看伊父親丁和村玩骰子，並
    未實際與童麗月對賭，後來伊拿一張新台幣（下同）一百元鈔票出來，想和童麗
    月換十個十塊錢之硬幣去買冰淇淋時，就被警察查獲，事實上伊根本沒有賭博等
    語。經查：同案被告童麗月雖於警訊中供陳：「警方查獲丁和村、甲○○二人確
    實有與我對賭行為，並下賭注新台幣現金」等語（見偵查卷第十四頁），似指被
    告甲○○與其有賭博行為，惟童麗月同時在警訊供稱：「但我不記得下多少賭注
    現金與我賭博，因我忙開牌與賭錢、收錢，所以未留意下多少賭注」（見同上警
    訊筆錄），可見童麗月當時甚為忙碌，究竟被告甲○○如何下注？賭注若干？均
    未能詳予說明，其證詞自有瑕疵。且童麗月於原審復供稱：當時是丁和村拿錢出
    來與伊對賭，甲○○是站在旁邊看，後來甲○○向伊換硬幣不知要做什麼時就被
    警察查到，警察說有看到甲○○賭博，伊說伊沒看到，後來警察在警訊筆錄就自
    己寫上甲○○也有賭博等語（見原審卷第十八頁反面），衡情童麗月當無任意偏
    袒被告甲○○之理，是不能僅據童麗月前開警訊時供詞，採為有認定不利被告甲
    ○○之證據。再者，同案被告丁和村於警訊及原審時亦供稱：伊兒子甲○○在伊
    與童麗月對賭時，站在旁邊觀看，並無出錢賭博，後來甲○○向伊拿一百元說要
    去買東西時就被警察查獲等語（見偵查卷第十五頁反面；原審卷第十八頁反面）
    。堪認被告甲○○自警訊至本院所辯稱：伊當時僅站在旁邊看伊父親丁和村玩骰
    子，並未與童麗月對賭，後來伊拿一張一百元現鈔出來想和童麗月換十個十塊錢
    之硬幣去買冰淇淋時，就被警察查獲等語，尚可採信。是故被告甲○○既僅在旁
    觀看其父親丁和村與童麗月對賭，則其即無實際參與賭博行為。此外，並查無其
    他積極證據足資證明被告甲○○確有賭博之犯行，其賭博犯行尚屬無法證明，爰
    就被告甲○○為無罪之諭知。原審因而諭知被告無罪之判決，核無不當，檢察官
    仍執陳詞：被告甲○○與童麗月非宿不相識，且自商工畢業後，即遊手好閒，所
    辯僅站在旁邊看伊父玩賭，難令人相信云云，上訴指摘原判決諭知被告甲○○無
    罪為不當，請求撤銷改判，核屬臆測之詞，查未再有其他積極證據可供查證被告
    甲○○確有賭博犯行，其上訴無理由，應予駁回。
據上論斷，應依刑事訴訟法第三百六十八條判決如主文。
本案經檢察官乙○○到庭執行職務。
中      華      民      國    八十九     年      三       月    二十九  日
                                  台灣高等法院台中分院刑事第七庭
                                        審判長法  官  劉  連  星
                                              法  官  林  秋  華
                                              法  官  江  錫  麟
右正本證明與原本無異。
不得上訴。
                                              書記官  謝  雅  惠
中      華      民      國    八十九     年      三       月    三十一  日
                                                                  Ｏ


司法院資訊處製作；財團法人民間司法改革基金會備份。
